【裁判字號】    99,抗,985
【裁判日期】    990714
【裁判案由】    假扣押
【裁判全文】
臺灣高等法院民事裁定                   99年度抗字第985號
抗  告  人  甲○○
上列抗告人因與相對人乙○○間假扣押事件，對於中華民國99年
6月11日臺灣臺北地方法院99年度全字第35號裁定，提起抗告，
本院裁定如下：
    主      文
抗告駁回。
抗告訴訟費用由相對人負擔。
    理      由
一、按債權人就金錢請求或得易為金錢請求之請求，欲保全強制
    執行者，得聲請假扣押；又假扣押，非有日後不能強制執行
    或甚難執行之虞者，不得為之，民事訴訟法第522條第1項、
    第523條第1項定有明文。所謂不能強制執行，如債務人浪費
    財產、增加負擔或就其財產為不利益之處分，將成為無資力
    之情形等是；所謂甚難執行之虞者，如債務人將移往遠方、
    逃匿、應在外國為強制執行等是（最高法院19年抗字第232
    號判例參照）。又請求及假扣押之原因應釋明之；前項釋明
    如有不足，而債權人陳明願供擔保或法院認為適當者，法院
    得定相當之擔保，命供擔保後為假扣押，亦為民事訴訟法第
    526條第1項、第2項所明定。所謂釋明，係指當事人應提出
    能即時調查，可使法院信其主張為真實之證據(民事訴訟法
    第284條規定參照）。債權人聲請假扣押，就其請求及假扣
    押之原因均應加以釋明。僅於釋明有所不足，而債權人陳明
    願供擔保或法院認為適當者，法院始得定相當之擔保，命供
    擔保後為假扣押。若債權人就其請求及假扣押之原因，有任
    何一項未予釋明，法院即不得為命供擔保後假扣押之裁定（
    最高法院97年度台抗字第227號裁定參照）。
二、本件抗告人在原法院聲請意旨略以：相對人積欠伊新臺幣（
    下同）22萬元，業經原法院以98年度店簡字第1112號宣示判
    決筆錄判命相對人應給付伊1萬2,200元，惟相對人迄今仍未
    給付，正將其所有財產搬移隱匿中，並已脫產轉移於第三人
    ，致伊日後有不能強制執行或甚難執行之虞，為保全強制執
    行，願供擔保以補釋明之不足，聲請對於相對人所有之財產
    ，在22萬元之範圍內予以假扣押等情，固已據其提出宣示判
    決筆錄、玉山銀行桃園分行函、土地及建物登記謄本為證（
    見原法院卷3至5頁及本院卷12、14至19頁）。惟查，上開宣
    示判決筆錄所命相對人給付抗告人之金額僅有1萬2,200元（
    見原法院卷第3頁），抗告人主張其對相對人有22萬元之請
    求權，就超過1萬2,200元部分，即屬未經釋明。又依上開玉
    山銀行桃園分行函文所示，相對人在該銀行所設存款帳戶，
    於99年3月24日實際扣押金額為1萬2,898元，已逾上開宣示
    判決筆錄所命給付之金額；而依上開土地及建物登記謄本，
    復無從認定相對人對其財產有何隱匿、增加負擔或為不利益
    處分之情形，是抗告人就其主張對於抗告人有「日後不能強
    制執行或甚難執行之虞」之假扣押原因，則全未提出任何能
    即時調查之證據以為釋明。揆諸前揭說明，雖經抗告人陳明
    願供擔保，仍不得命其供擔保後為假扣押。從而原裁定駁回
    抗告人所為假扣押之聲請，並無不合。抗告意旨指摘原裁定
    不當，聲明廢棄，為無理由。
三、據上論結，本件抗告為無理由，依民事訴訟法第495條之1第
    1項、第449條第1項、第95條、第78條，裁定如主文。
中    華    民    國    99    年    7     月    14    日
                    民事第六庭
                        審判長法  官  林鄉誠
                              法  官  張  蘭
                              法  官  梁玉芬
正本係照原本作成。
不得再抗告。
中    華    民    國    99    年    7     月    16    日
                              書記官  常淑慧

司法院資訊處製作；財團法人民間司法改革基金會備份。
